臺灣臺北地方法院刑事判決　　　　　　 96年度交易字第346號
公　訴　人　臺灣臺北地方法院檢察署檢察官
被　　　告　甲○○
上列被告因過失傷害案件，經檢察官提起公訴（96年度偵字第
8091 號），本院判決如下：
    主  文
甲○○因過失傷害人，處有期徒刑貳月，如易科罰金，以新臺幣
壹仟元折算壹日。減為有期徒刑壹月，如易科罰金，以新臺幣壹
仟元折算壹日。
    事  實
一、甲○○於民國96年2月3日晚間6時許，騎乘車牌號碼ILD-193
    號重型機車，沿臺北市大安區○○○路由南往北之外側慢車
    道行駛，行經建國南路與濟南路口附近，適乙○○騎乘腳踏
    車同向行駛於甲○○之左前方。甲○○本應注意汽車行駛時
    ，駕駛人應注意在同一車道行駛時，除擬超越前車外，後車
    與前車之間應保持隨時可以煞停之距離，並應注意車前狀況
    及保持併行間隔，隨時採取必要之安全措施，且依當時狀況
    ，天氣晴、夜間有照明、路面乾燥無缺陷、無障礙物、視距
    良好之情形，客觀上並無不能注意之情事，竟疏於注意，致
    其左前車身撞及乙○○之右後背，乙○○當場人車倒地，因
    而受有額頭0.5公分見方、鼻部3×0.4公分、上唇1×1公分
    擦傷，上側門齒兩顆斷裂，左腕1×1公分、左掌1×1.3、1
    ×0.1、1×0.1公分、右踝擦傷0.8×0.3、1.3×0.3公分，
    右膝1×1、2×1公分擦傷、右側下背16×6公分瘀傷等傷害
    。
二、案經乙○○訴由臺北市政府警察局大安分局報告臺灣臺北地
    方法院檢察署檢察官偵查起訴。
    理  由
一、訊據被告甲○○固坦承於上開時間，騎乘上述重型機車，行
    經上述肇事地點時，與告訴人乙○○發生車禍，告訴人因而
    受有上開傷害等情不諱，惟矢口否認有何過失傷害之犯行，
    並辯稱: 我沒有過失，是因告訴人騎車突然車頭朝我的方向
    過來，導致我煞車不及云云。惟查:
  (一)上揭犯罪事實，業據證人即告訴人乙○○於本院96年7 月13
    日審理時結證: 96年2月3日當天晚上5 點40分左右，天色還
    亮亮的，我騎腳踏車沿著建國南北路走，我騎在最外側車道
    ，過了濟南路一段距離之後，我騎在最外側車道，我聽到後
    面有很多煞車聲，結果我的右下背被撞到，我人車倒地，就
    受了傷等語在案。並有證人於警詢時所提出之臺北市立聯合
    醫院仁愛院區所出具之驗傷診斷書、和安牙醫診斷出具之醫
    療費用收據各1紙、道路交通事故調查報告表、現場照片3張
    在卷可稽（參偵8091 號卷第29-1、29-2、20、23-24頁）。
    證人乙○○所證述之傷害過程，與其所提出之驗傷診斷書上
    所記載之傷勢狀況相吻合。且質之被告亦坦承當時行駛於證
    人乙○○之右後方，且其所述二車車行動向與證人上開所述
    亦相一致。足認證人乙○○所言非虛，而可採信。而從證人
    乙○○所提出之上開診斷證明書所載，其右側下背有長寬達
    16 ×6公分瘀傷之傷害，顯係遭長條型之硬物擦撞所致。參
    之被告所騎乘之機車款式（參同上偵卷第23頁），其後照鏡
    較把手突出，且呈長條型，是綜合被告之機車款式及證人之
    受傷狀況以觀，堪認告訴人確係遭被告所騎乘之機車左後照
    鏡擦撞後重心不穩，致人車倒地受傷。
  (二)按車輛行駛時，駕駛人應注意在同一車道行駛時，除擬超越
    前車外，後車與前車之間應保持隨時可以煞停之距離，並應
    注意車前狀況及保持併行間隔，隨時採取必要之安全措施。
    道路交通安全規則第94條第1項、第3項分別定有明文。本件
    被告騎乘機車行駛於告訴人之腳踏車右後方，自應與行駛在
    前之乙○○之腳踏車保持隨時可以煞停之間隔及距離，並應
    注意乙○○之行車動態，隨時採取必要之安全措施。而被告
    復領有適當之駕駛執照，其對於上開規定自當知之。衡諸當
    時狀況，天氣晴、夜間有照明、路面乾燥無缺陷、無障礙物
    、視距良好之情形，此有上開事故調查報告表可稽，並為被
    告所不爭執，是客觀上並無不能注意之情事，詎被告竟疏未
    注意，其所騎乘之機車左後照鏡，擦撞告訴人之右後下背，
    致告訴人倒地受傷，其就本件車禍事故之發生，自有過失甚
    明，且其過失並顯與告訴人之上傷害有相當因果關係。
  (三)被告雖執上詞置辯。然查，縱告訴人在行進之過程中，確有
    往右偏靠之狀況，惟承前所述，被告係行駛於告訴人之右後
    方，則如被告確實依上開規定保持適當且可以隨時煞停之間
    隔及距離，當無可能自告訴人之右後方擦撞告訴人之右下背
    部，而致生本件事故。是被告否認其就本件車禍事故有過失
    責任云云，為卸責之詞，並無可採。
  (四)綜上，本件被告過失傷害之犯行事證明確，洵堪認定，應依
    法論科。
二、核被告被告所為，係犯刑法第284條第1項前段之過失傷害罪
    。爰審酌本件車禍事故之發生，其肇事原因為被告之過失，
    告訴人所受之傷勢，以及被告車禍發生迄今均未賠償告訴人
    之損害，犯後後復毫無悔改之態度等一切情狀，量處如主文
    所示之刑，併諭知易科罰金之折算標準。又本件被告犯過失
    傷害罪之犯罪時間為96年2 月3日，係在96年4月24日之前，
    且無中華民國九十六年罪犯減刑條例所定不得減刑之情形，
    爰依同條例第2條第1項第3款規定減其宣告刑2分之1。
據上論斷，應依刑事訴訟法第284條之1、第299條第1項前段，刑
法第284條第1項前段、第41條第1 項前段，刑法施行法第1條之1
，中華民國九十六年罪犯減刑條例第2條第1項第3款、第7條，判
決如主文。
本案經檢察官陳焜昇到庭執行職務。
中　　華　　民　　國　　96　　年　　7 　　月　　27　　日
                  交通法庭  法  官  李桂英
上正本證明與原本無異。
如不服本判決，應於判決送達後10日內向本院提出上訴狀（應抄
附繕本）。告訴人或被害人如對於本判決不服者，應具備理由請
求檢察官上訴，其上訴期間之計算係以檢察官收受判決正本之日
期為準。
                            書記官  黃鈴容
中　　華　　民　　國　　96　　年　　7 　　月　　27　　日
附錄：本案論罪科刑法條全文
刑法第284條第1項前段：
因過失傷害人者，處 6 月以下有期徒刑、拘役或 5 百元以下罰
金，致重傷者，處1年以下有期徒刑、拘役或5百元以下罰金。
